【裁判字號】    97,訴,578
【裁判日期】    970327
【裁判案由】    違反毒品危害防制條例
【裁判全文】
臺灣彰化地方法院刑事判決               97年度訴字第578號
公  訴  人  臺灣彰化地方法院檢察署檢察官
被      告  甲○○
上列被告因違反毒品危害防制條例案件，經檢察官提起公訴（97
年度毒偵字51、221、342號），本院以簡式審判程序判決如下：
    主    文
甲○○施用第一級毒品，累犯，處有期徒刑拾月，扣案之注射針
筒陸支沒收；又施用第二級毒品，累犯，處有期徒刑陸月；又施
用第一級毒品，累犯，處有期徒刑拾月，扣案之注射針筒肆支、
塑膠袋壹包均沒收；又施用第一級毒品，累犯，處有期徒刑拾月
，扣案之注射針筒壹支沒收。主刑部分應執行有期徒刑貳年貳月
。
    事    實
一、甲○○前於民國90年間曾因施用毒品案件，經送強制戒治後
    ，於91年3月22日因停止戒治付保護管束而出所，於同年10
    月19日因保護管束期滿未經撤銷而視為執行完畢。又於5年
    內之94年間，因施用第一、二級毒品案件，經法院各判處有
    期徒刑9月、6月，並定應執行有期徒刑1年2月確定，於96年
    5月29日執行完畢。詎仍不知悔改，(一)復基於施用第一級毒
    品海洛因之犯意，於96年11月26日上午8、9時許，在彰化縣
    二林鎮○○路路旁，以將第一級毒品海洛因置入注射針筒內
    注射手臂方式，施用第一級毒品海洛因1次；另基於施用第
    二級毒品甲基安非他命之犯意，於96年11月26日上午9、10
    時許，在彰化縣二林鎮○○路旁，以將第二級毒品甲基安非
    他命置於玻璃球內加熱後吸食煙霧方式，施用第二級毒品甲
    基安非他命1次。嗣於96年11月26日13時50分許，在彰化縣
    二林鎮○○路與文昌街口為警查獲，並扣得其所有供其施用
    海洛因預備所用之注射針筒6支，經採集其尿液送驗結果，
    甲基安非他命、嗎啡均呈陽性反應；(二)又基於施用第一級毒
    品海洛因之犯意，於96年12月16日13時40分許，在彰化縣芳
    苑鄉芳苑工業區○○道路旁，以將第一級毒品海洛因置入注
    射針筒內注射手臂方式，施用第一級毒品海洛因1次，嗣於
    96年12月18日16時10分許，在彰化縣芳苑鄉○○村○○路○
    段農田旁為警查獲，並扣得其所有供其施用海洛因預備所用
    之注射針筒4支及塑膠袋1包，經採集其尿液送驗結果，嗎啡
    呈陽性反應；(三)再基於施用第一級毒品海洛因之犯意，於96
    年12月26日上午7、8時許，在彰化縣芳苑鄉○○路田邊，以
    將第一級毒品海洛因置入注射針筒內注射手臂方式，施用第
    一級毒品海洛因1次，嗣於96 年12月28日上午10時30分許，
    在彰化縣芳苑鄉○○路與台17 線路口為警查獲，並其扣得
    所有供其施用海洛因所用之注射針筒1支，經採集其尿液送
    驗結果，嗎啡呈陽性反應。
二、案經彰化縣警察局芳苑分局報告臺灣彰化地方法院檢察署檢
    察官偵查起訴。
    理  由
一、被告甲○○於準備程式中，先就前揭犯罪事實為有罪之陳述
    ，且所犯係死刑、無期徒刑、最輕本刑為3年以上有期徒刑
    以外之罪，經本院合議庭依刑事訴訟法第273條之1第1項之
    規定，裁定由受命法官獨任進行簡式審判程式，合先敘明。
二、訊據被告甲○○對於上開施用第一級毒品海洛因3次及施用
    第二級毒品甲基安非他命1次之犯行均坦承不諱，且其於事
    實欄所示之時、地為警查獲後，經警採集其尿液送驗，結果
    各呈嗎啡、甲基安非他命陽性反應乙節，各有尿液代號與真
    實姓名對照認證表及詮昕科技股份有限公司濫用藥物尿液檢
    驗報告等件附卷可稽，並有上開注射針筒共11支、塑膠袋1
    包扣案可證，足徵被告之自白與事實相符。又按修正毒品危
    害防制條例就施用毒品者，僅於「初犯」及「5年後再犯」
    二種情形，有其追訴條件之限制，即須於初犯經觀察、勒戒
    或強制戒治釋放後，5年內均無施用毒品之行為，始能認其
    前所實施之觀察、勒戒或強制戒治已足遮斷毒癮，而得於5
    年後再犯時，再予適用初犯之規定，重行觀察、勒戒等程式
    ；倘5年內已經再犯，被依法追訴處罰，縱其第3次（或第3
    次以上）施用毒品之時間在初犯釋放5年以後，即與「5年後
    再犯」之情形有別，且因已於「5年內再犯」，顯見其再犯
    率甚高，原實施觀察、勒戒或強制戒治，已無法收其實效，
    而無5年戒斷期之存在，自無再經觀察、勒戒及強制戒治之
    必要，應由檢察官逕行起訴，最高法院95年度台非字第59號
    判決、95年度台非字第65號判決及95年度第7次刑事庭會議
    決定足供參照。查本件被告前於90年間曾因施用毒品案件，
    經送強制戒治後，於91年3月22日因停止戒治付保護管束而
    出所，於同年10月19日因保護管束期滿未經撤銷而視為執行
    完畢；又於5年內之94年間，因施用第一、二級毒品案件，
    經法院各判處有期徒刑9月、6月，並定應執行有期徒刑1年2
    月確定，而其入監執行前開案件後，於96年5月29日執行完
    畢等情，有臺灣彰化地方法院檢察署刑案資料查註紀錄表及
    臺灣高等法院被告前案紀錄表各1份在卷可參，是以依照上
    開說明，本件被告施用毒品之犯行既經檢察官提起公訴，本
    院自應依法論科。綜上，本件事證明確，被告上開施用毒品
    之犯行，均堪認定。
三、核被告甲○○所為，係犯毒品危害防制條例第10條第1項之
    施用第一級毒品罪及同條第2項之施用第二級毒品罪。又其
    為供施用而持有第一級毒品海洛因及第二級毒品甲基安非他
    命之低度行為，應各為其進而施用之高度行為所吸收，均不
    另論罪。其所犯上開4罪間，犯意各別，行為互殊，應予分
    論併罰。再被告於94年間，因施用第一、二級毒品案件，經
    法院各判處有期徒刑9月、6月，並定應執行有期徒刑1年2月
    確定，而其入監執行前開案件後，於96年5月29日執行完畢
    之事實，有臺灣高等法院被告前案紀錄表1份在卷可憑，則
    其於5年以內故意再犯本件有期徒刑以上之4罪，各為累犯，
    均應依刑法第47條第1項之規定加重其刑。爰審酌被告前即
    有施用毒品之紀錄，經強制戒治、判處罪刑後，仍不能戒除
    毒癮，竟再度施用毒品戕害自身健康，及其犯罪之動機、目
    的、所生危害及犯罪後之態度等一切情狀，就其所犯上開4
    罪分別量處如主文所示之刑，並定其應執行之刑。上開扣案
    之注射針筒11支及塑膠袋1包，均係被告所有之物，其中注
    射針筒10支及塑膠袋1包，均係供施用毒品海洛因預備所用
    之物，其中注射針筒1支，係供施用毒品海洛因所用之物，
    業據被告供承在卷，爰依刑法第38條第1項第2款宣告沒收如
    主文所示。
據上論斷，應依刑事訴訟法第273條之1第1項、第299條第1項前
段，毒品危害防制條例第10條第1項、第2項，刑法第11條前段、
第47條第1項、第51條第5款、第38條第1項第2款，判決如主文。
本案經檢察官余建國到庭執行職務。
中    華    民    國    97    年    3     月    27    日
                  刑事第五庭    法      官    余仕明
以上正本證明與原本無異。
如不服本判決，應於判決送達後10日內，向本院提出上訴書狀，
上訴書狀應「敘述具體上訴理由」，並按他造當事人之人數附繕
本。「切勿逕送上級法院」。
中    華    民    國    97    年    3     月    27    日
                                書  記  官    黃幼華
附錄本案論罪科刑法條全文：
毒品危害防制條例第10條
施用第一級毒品者，處 6 月以上 5 年以下有期徒刑。
施用第二級毒品者，處 3 年以下有期徒刑。


司法院資訊處製作；財團法人民間司法改革基金會備份。
